【裁判字號】    96,訴,2510
【裁判日期】    970305
【裁判案由】    違反槍砲彈藥刀械管制條例
【裁判全文】
臺灣彰化地方法院刑事判決              96年度訴字第2510號
公  訴  人  臺灣彰化地方法院檢察署檢察官
被      告  甲○○
選任辯護人  楊錫楨律師
上列被告因違反槍砲彈藥刀械管制條例案件，經檢察官提起公訴
（96年度訴字第9379號），本院判決如下：
    主    文
甲○○未經許可，寄藏手槍，累犯，處有期徒刑伍年拾月，併科
罰金新臺幣拾萬元，罰金如易服勞役，以新臺幣壹仟元折算壹日
。扣案之制式義大利BERETTA廠92F型半自動手槍壹枝（含彈匣壹
個，槍枝管制編號0000000000）、制式美國BERETTA廠
92D 型半自動手槍壹枝（含彈匣壹個，槍枝管制編號000000
0000）、制式德國SIG SAUER廠P228型半自動手槍壹枝（含
彈匣壹個，槍枝管制編號0000000000）及制式子彈參拾
貳顆均沒收之。
    犯罪事實
一、甲○○前因違反槍砲彈藥刀械管制條例案件，經臺灣高等法
    院於民國89年11月17日以89年度上訴字第2035號判決，判處
    有期徒刑5年6月，於91年10月7日假釋出監，於92年11月30
    日假釋期滿未經撤銷，視為執行完畢。猶不知警惕，明知未
    經主管機關許可，不得寄藏具殺傷力之列管槍、彈，竟仍於
    96年10月7日，以電話聯繫身在大陸之史萬秋（另由臺灣彰
    化地方法院檢察署檢察官偵辦）後，同意接受史萬秋之委託
    ，代為保管槍、彈，史萬秋遂指示綽號「阿忠」年籍姓名不
    詳之成年男子，於96年10月10日凌晨零時許，在高雄市○○
    ○路上某家咖啡廳，將具殺傷力之制式義大利BERETTA廠92F
    型半自動手槍（含彈匣1個，槍枝管制編號0000000000）、
    制式美國BERETTA廠92D型半自動手槍（含彈匣1個，槍枝管
    制編號0000000000）、制式德國SIG SAUER廠P228型半自動
    手槍（含彈匣1個，槍枝管制編號0000000000）各1枝及制式
    子彈（口徑9MM）50顆，交予甲○○保管，甲○○即基於寄
    藏手槍及子彈之犯意，於斯時起，未經許可，收受上揭槍、
    彈，隨即搭乘不知情之黃裕文所駕駛之車牌號碼5085-MG號
    自小客車，欲返回臺北縣住處，惟於96年10月10日凌晨4時
    50 分許，行經彰化縣埤頭鄉國道1號218公里200公尺南向處
    時，為警查獲並將上述槍、彈扣案。
二、案經內政部警政署國道公路警察局第三警察隊報告臺灣彰化
    地方法院檢察署檢察官偵查起訴。
    理    由
一、本案以下所援用之其餘證據，經被告甲○○所選任之辯護人
    閱卷後，公訴人、被告及選任辯護人均同意全部證據之證據
    能力，是後述所引用證據之證據能力均無疑義，合先敘明
二、上揭犯罪事實，訊據被告甲○○於本院審理中坦承不諱，核
    與證人黃裕文於警詢中所述相符，並有搜索筆錄、扣押物品
    目錄表、現場勘查照片4張等附卷可稽，足認被告之自白與
    事實相符。而上開扣案之槍、彈經送內政部警政署刑事警
    察局鑑定後，認扣案之槍枝，係制式義大利BERETTA廠92F型
    半自動手槍（含彈匣1個，槍枝管制編號0000000000）1枝、
    制式美國BERETTA廠92D型半自動手槍（含彈匣1個，槍枝管
    制編號0000000000）1枝、制式德國SIG SAUER廠P228型半自
    動手槍（含彈匣1個，槍枝管制編號0000000000）1枝，均槍
    管內具6條右旋來復線，擊發功能正常，可擊發同口徑制式
    子彈，均具殺傷力；又扣案之子彈50顆，均係口徑9mm制式
    子彈，經採樣18顆試射，可擊發，認具殺傷力，有內政部警
    政署刑事警察局96年11月22日刑鑑字第0960155699號槍彈鑑
    定書在卷可憑；此外，復有上開槍、彈扣案足佐。本件事證
    明確，被告犯行洵足認定，應予依法論科。
三、按槍砲彈藥刀械管制條例第7條第4項係將「持有」與「寄藏
    」為分別之處罰規定，則單純之「持有」，固不包括「寄藏
    」，但「寄藏」之受人委託代為保管，其保管之本身所為之
    「持有」，既係「寄藏」之當然結果，法律上自宜僅就「寄
    藏」行為為包括之評價，不應另就「持有」予以論罪（最高
    法院74年臺上字第3400號判例要旨參照）。次按槍砲彈藥刀
    械管制條例第7條第4項之「寄藏」與「持有」，均係將物置
    於自己實力支配之下，僅寄藏必先有他人之持有行為，而後
    始為之受寄代藏而已，至其藏放時間之長短及有無其他目的
    ，並不影響該已成立之罪責（最高法院92年度臺上字第3709
    號判決意旨可參）。是核被告所為，分係犯槍砲彈藥刀械管
    制條例第7條第4項之未經許可寄藏手槍罪，及同條例第12條
    第4項之未經許可寄藏子彈罪。再按非法持有、寄藏、出借
    槍砲彈藥刀械等違禁物，所侵害者為社會法益，如所持有、
    寄藏或出借客體之種類相同（如同為子彈者），縱令同種類
    之客體有數個（如數顆子彈），仍為單純一罪，不發生想像
    競合犯之問題；若同時持有、寄藏或出借二不相同種類之客
    體（如同時持有手槍及子彈），則為一行為觸犯數罪名之想
    像上競合犯（最高法院82年度臺上字第5303號判決要旨參照
    ），從而，被告持有之前制式揭手槍雖有3枝、子彈雖有50
    顆，然均分別為單純一罪。另被告以一寄藏行為而同時觸犯
    槍砲彈藥刀械管制條例第7條第4項，及同條例第12條第4項
    之二罪名，屬想像競合犯，依刑法第55條之規定，應從一較
    重之槍砲彈藥刀械管制條例第7條第4項之未經許可，寄藏手
    槍罪處斷。又被告前因違反槍砲彈藥刀械管制條例案件，經
    臺灣高等法院於89年11月17日以89年度上訴字第2035號判決
    ，判處有期徒刑5年6月，於91年10月7日假釋出監，於92年
    11月30日假釋期滿未經撤銷，視為執行完畢等情，有臺灣彰
    化地方法院檢察署刑案資料查註紀錄表及臺灣高等法院被告
    前案紀錄表各一份在卷可稽，其於受有期徒刑執行完畢後，
    五年以內故意再犯本件有期徒刑以上之罪，為累犯，應依刑
    法第47條第1項規定，加重其刑。爰審酌被告前已有違反槍
    砲彈藥刀械管制條例之前科，竟不知警惕再犯本案、本件所
    寄藏槍、彈之數量非少、期間尚短、對社會秩序之危害非輕
    ，及考量被告自始坦承犯行，犯後態度堪稱良好等一切情狀
    ，量處如主文所示之刑，及就併科罰金部分，諭知易服勞役
    之折算標準。
四、沒收部分：
（一）扣案之制式義大利BERETTA廠92F型半自動手槍（含彈匣1
      個，槍枝管制編號0000000000）1枝、制式美國BERETTA
      廠92D型半自動手槍（含彈匣1個，槍枝管制編號00000000
      00）1枝、制式德國SIG SAUER廠P228型半自動手槍（含彈
      匣1個，槍枝管制編號0000000000）1枝，及試射驗餘之制
      式子彈32顆，分別係屬槍砲彈藥刀械管制條例第4條第1項
      第1款、第2款所稱之槍砲及彈藥，且依同條例第5條之規
      定，非經中央主管機關許可不得製造、販賣、運輸、持有
      及轉讓，均係違禁物，故應依刑法第38條第1項第1款規定
      ，均宣告沒收之。
（二）至經送驗試射而原具殺傷力之口徑9mm之制式子彈18顆，
      已因試射擊發而僅剩餘彈殼，失其原有子彈之結構及性能
      ，不具殺傷力，已非違禁物，爰不予宣告沒收，附此敘明
      。
據上論斷，應依刑事訴訟法第299條第1項前段，槍砲彈藥刀械管
制條例第7條第4項、第12條第4項，刑法第11條前段、第55條、
第47條第1項、第42條第3項、第38條第1項第1款，判決如主文。
本案經檢察官陳茂榮到庭執行職務
中    華    民    國    97    年    3    月      5    日
                  刑事第三庭   審判長法  官  姚銘鴻
                                     法  官  林秉暉
                                     法  官  吳俊螢
以上正本證明與原本無異。
如不服本判決，應於判決送達後10日內，向本院提出上訴書狀，
上訴書狀應「敘述具體上訴理由」，並按他造當事人之人數附繕
本。「切勿逕送上級法院」。
中    華    民    國    97    年    3    月      5    日
                                     書記官  林怡吟
附錄本案論罪科刑法條：
槍砲彈藥刀械管制條例第7條
未經許可，製造、販賣或運輸火砲、肩射武器、機關槍、衝鋒槍
、卡柄槍、自動步槍、普通步槍、馬槍、手槍或各類砲彈、炸彈
、爆裂物者，處死刑、無期徒刑或7 年以上有期徒刑；處徒刑者
，併科新臺幣3千萬元以下罰金。
未經許可，轉讓、出租或出借前項所列槍砲、彈藥者，處無期徒
刑或5年以上有期徒刑，併科新台幣 1 千萬元以下罰金。
意圖供自己或他人犯罪之用，而犯前二項之罪者，處死刑或無期
徒刑；處徒刑者，併科新臺幣 5 千萬元以下罰金。
未經許可，持有、寄藏或意圖販賣而陳列第1項所列槍砲、彈藥
者，處5年以上有期徒刑，併科新台幣1千萬元以下罰金。
第1項至第3項之未遂犯罰之。
槍砲彈藥刀械管制條例第12條
未經許可，製造、販賣或運輸子彈者，處1年以上7年以下有期徒
刑，併科新臺幣500萬元以下罰金。
未經許可，轉讓、出租或出借子彈者，處6月以上5年以下有期徒
刑，併科新台幣300萬元以下罰金。
意圖供自己或他人犯罪之用，而犯前二項之罪者，處3年以上10
年以下有期徒刑，併科新臺幣 700 萬元以下罰金。
未經許可，持有、寄藏或意圖販賣而陳列子彈者，處5年以下有
期徒刑，併科新臺幣300萬元以下罰金。
第1項至第3項之未遂犯罰之。


司法院資訊處製作；財團法人民間司法改革基金會備份。
